臺灣臺北地方法院刑事判決　　　　　　　93年度易字第1038號
公　訴　人　臺灣臺北地方法院檢察署檢察官
被　　　告　甲○○
上列被告因毒品危害防制條例案件，經檢察官提起公訴（93年度
毒偵字第1391號），被告於準備程序中就被訴事實為有罪之陳述
，本院合議裁定適用簡式審判程序，茲判決如下：
    主  文
甲○○施用第二級毒品，累犯，處有期徒刑捌月。
    事  實
一、甲○○曾於87年間，因施用毒品案件，經台灣板橋地方法院
    裁定送觀察、勒戒後，均無繼續施用毒品之傾向，由台灣板
    橋地方法院檢察署檢察官於87年8 月26日以87年度偵字第16
    389 號不起訴處分確定在案。嗣於上開處分後5 年內，又因
    施用毒品案件，經上開法院裁定送觀察、勒戒後，認有繼續
    施用毒品之傾向，而強制戒治，並因停止戒治交付保護管束
    期滿，由同署檢察官於89年3 月1 日以89年度戒毒偵字第13
    6 號不起訴處分確定，復於90年間因施用毒品案件，由同法
    院以90年度毒聲字第4672號裁定令入戒治處所施以強制戒治
    ，並經同署檢察官於90年12月27日以90年度毒偵字第3934號
    提起公訴，嗣為同法院於91年4月30日以91年度簡字第126號
    判處有期徒6月，於同年5月31日確定在案，並於92年4月1日
    執行強制戒治完畢，於同年10月1日執行有期徒刑完畢。
二、詎甲○○猶不知悔改，復於93年6月9日14時許採尿時往前回
    溯96小時內某時（不含為警查獲後留滯警局期間），在其停
    放於台北市○○區○○街附近不詳公園旁之自用小客車上，
    將第二級毒品安非他命置於鋁箔紙上，點火燒烤鋁箔紙下方
    ，用以吸食安非他命遇熱所產生之煙氣之方式，施用安非他
    命一次。嗣警方於93年6月9日14時許，持法院核發之搜索票
    搜索其台北市○○區○○街221 巷1 號2 樓租屋處時，當場
    查獲含安非他命殘渣之包裝袋1 個（已無法析離化驗）及玻
    璃球吸食器1 只，警方並於同日14時許採集其尿液送驗後，
    而查悉上情。
三、案經台北市政府警察局內湖分局報請台灣台北地方法院檢察
    署檢察官偵查起訴。
    理  由
一、訊據被告甲○○於本院審理時，對於上揭時、地施用第二級
    毒品安非他命之犯行坦承不諱，且查：被告為警查獲後所採
    尿液，經送台灣尖端先進生技醫藥股份有限公司檢驗結果，
    呈安非他命、甲基安非他命陽性反應，有該公司93年6 月21
    日濫用藥物檢驗報告1 份附卷可稽。又個人口服投與安非他
    命後，其尿液中能否驗出安非他命陽性反應，與其投與方式
    、投與量、個人體質、採尿時間及檢測儀器之精密度等有關
    ，一般而言，約70% 於口服投與後24小時內自尿中排出，約
    90% 於96小時內自尿中排出，從而施用時間距採集尿液時間
    最長可能不會超過4 日，亦有行政院衛生署藥物食品檢驗局
    81年2 月8 日81藥檢壹字第1156號函可供參照，本諸前揭尿
    液檢驗報告，堪認被告應有於採尿時起回溯前96小時期間內
    （不含為警查獲後留滯警局期間）某時，施用安非他命甚明
    ，是被告自白與事實相符，應堪採信。另被告前有如事實欄
    一所載之施用毒品犯行，亦有台灣板橋地方法院檢察署90年
    度毒偵字第3934號處分書、法務部全國檢察官線上查詢刑案
    人犯在監所最新資料報表、台灣高等法院被告全國前案紀錄
    表等在卷足憑。是被告所犯施用毒品罪，事證明確，犯行堪
    予認定。
二、查安非他命係毒品危害防制條例所列管之第二級毒品，此為
    該條例第2 條第2 項第2 款所明定；又犯毒品危害防制條例
    第10條施用毒品之罪者，檢察官應聲請法院裁定，令被告入
    勒戒處所觀察、勒戒，經觀察、勒戒後，無繼續施用毒品之
    傾向者，應即釋放，並由檢察官為不起訴處分，有繼續施用
    毒品之傾向者，則由檢察官先聲請法院裁定令入戒治處所施
    以強制戒治，俟強制戒治期滿，再行釋放，並由檢察官為不
    起訴處分；而依前開規定觀察勒戒或強制戒治執行完畢釋放
    後，5 年內再犯施用毒品之罪者，檢察官應依法追訴，毒品
    危害防制條例第20條第1 項、第2 項、第23條第2 項分別定
    有明文。核被告於強制戒治執行完畢後，5 年以內再犯施用
    第二級毒品安非他命之行為，係犯毒品危害防制條例第10條
    第2 項之施用第二級毒品罪。被告持有第二級毒品安非他命
    之低度行為，應為施用毒品之高度行為所吸收，不另論罪。
    再查被告曾於90年間，因施用第二級毒品案件，經台灣板橋
    地方法院以91年度簡字第126 號判處有期徒6 月，於同年5
    月31日確定在案，並於92年10月1 日執行完畢，此有前揭台
    灣高等法院被告全國前案紀錄表一件在卷足憑。被告於有期
    徒刑執行完畢後5年內再犯有期徒刑以上之本罪，為累犯，
    應依刑法第47條規定加重其刑。爰審酌被告一再施用第二級
    毒品，經觀察、勒戒及二度強制戒治後仍無法戒除惡習，此
    次再度施用第二級毒品安非他命，其抗拒毒品之意志力薄弱
    ，惟念及被告施用毒品僅戕害其個人身體、健康，且犯罪後
    尚能坦承犯行，已有悔改之意、態度良好等一切情狀，量處
    如主文所示之刑。
三、至扣案之安非他命殘渣袋1個及玻璃球吸食器1只，業據被告
    辯稱非其所有，殘渣袋1個及玻璃球吸食器1只應係其租屋處
    前房客施用安非他命後所遺留等語，且核與被告施用安非他
    命之方式不同，並乏積極證據證明與本件被告被訴施用安非
    他命之罪嫌相關，自不得於本案宣告沒收，應由檢察官另為
    適法之處置。起訴書認應依毒品危害防制條例第18條第1 項
    前段宣告沒收銷燬，容有誤會，併此敘明。
據上論斷，應依刑事訴訟法第273條之1第1項、299條第1項前段
，毒品危害防制條例第10條第2項，刑法第11條前段、第47條，
判決如主文。
本案經檢察官彭慶文到庭執行職務。
中　　華　　民　　國　　94　　年　　3 　　月　　31　　日
                        刑事第十三庭  法  官  陳慧萍
上正本證明與原本無異。
如不服本判決，應於判決送達後10日內向本院提出上訴狀（應抄
附繕本）。告訴人或被害人如對於本判決不服者，應具備理由請
求檢察官上訴，其上訴期間之計算係以檢察官收受判決正本之日
期為準。
                                      書記官  何適熹
中　　華　　民　　國　　94　　年　　3 　　月　　31　　日
附錄本案論罪科刑法條：
毒品危害防制條例第10條：
施用第一級毒品者，處6月以上5年以下有期徒刑。
施用第二級毒品者，處3年以下有期徒刑。
